臺灣基隆地方法院刑事判決　　　　　　　100年度訴字第846號
公　訴　人　臺灣基隆地方法院檢察署檢察官
被　　　告　許瑋翔
上列被告因違反懲治走私條例案件，經檢察官提起公訴（100 年
度偵字第3083號），被告為有罪陳述，本院合議庭乃裁定由受命
法官獨任以簡式審判程序進行審理，並判決如下：
    主  文
許瑋翔共同運送私運管制物品進口逾公告數額，處有期徒刑參月
，如易科罰金以新臺幣壹仟元折算壹日。
扣案之無線電壹台、香菇陸拾肆箱（總計毛重壹仟貳佰伍拾陸點
伍公斤）均沒收。
    事  實
一、許瑋翔與真實年籍姓名不詳綽號「阿明」之成年男子均明知
    香菇如一次私運數量逾1000公斤或完稅價格逾新臺幣（下同
    ）10萬元，即為行政院公告之管制進口物品，且明知「阿明
    」所託運之大陸乾香菇64箱（總計毛重1256.5公斤），完稅
    價格共計為13萬1545元，乃「阿明」於民國100年7 月5日前
    某日購自大陸地區，並自大陸地區私運至臺灣之走私物品，
    竟與「阿明」共同基於運送管制物品之走私物品之犯意聯絡
    ，允以5000元之代價為「阿明」處理上開走私香菇在臺灣後
    段之運送事宜。於100年7月5日下午2時許，許瑋翔接獲「阿
    明」之邀約在基隆市基隆火車站見面後，由「阿明」將5000
    元酬勞交付予許瑋翔，另交付3000元租金作為租車費用及無
    線電1臺予許瑋翔，俾以作為聯絡之工具。嗣於同日下午6時
    4 分許，許瑋翔前往址設基隆市○○區○○路477號之「吉
    利貨車出租有限公司」，租得一部車牌號碼ZZ─5663號租賃
    小貨車後，於同日晚間11時30分許，許瑋翔駕駛上開小貨車
    ，前往新北市淡水區聖約翰大學附近海釣場對面停車後，隨
    即由3、4名真實姓名、年籍不詳之成年男子，從另一部車牌
    號碼不詳大貨車上，將上揭走私之香菇，搬至許瑋翔所駕駛
    之前開小貨車上，嗣於翌（6）日凌晨2時15分許，許瑋翔駕
    駛上開小貨車，欲將前揭走私之乾香菇載往臺北市大同區臺
    北大橋交予「阿明」，於途經新北市金山區磺港大橋與淡金
    公路口時，經行政院海岸巡防署海洋巡防總局第一海巡隊盤
    檢而查獲，並當場扣得上開走私之乾香菇64箱及無線電 1台
    ，始悉上情。
二、案經行政院海岸巡防署海洋巡防總局第一海巡隊報告臺灣基
    隆地方法院檢察署檢察官偵查起訴。
    理  由
一、程序事項
    本案被告許瑋翔所犯者非為死刑、無期徒刑、最輕本刑為三
    年以上有期徒刑之罪或高等法院管轄第一審案件，其於準備
    程序進行中，先就被訴事實為有罪之陳述，經告知其簡式審
    判程序之旨，並聽取公訴人、被告及辯護人之意見後，本院
    業已依刑事訴訟法第273條之1 第1項規定，裁定由受命法官
    獨任以簡式審判程序進行本案之審理。
二、證據能力
  (一)「被告以外之人於審判外之言詞或書面陳述，除法律有規定
    者外，不得作為證據」之規定，於法院以簡式審判程序處刑
    者，不適用之。刑事訴訟法第159條第2項前段定有明文。乃
    不受傳聞證據法則拘束之例外性規定。準此，本案相關證人
    於審判外之言詞或書面陳述（即「供述證據」），倘查無不
    得作為本案審判依據之其他情事，復業經本院踐行證據調查
    之合法程序，就令係屬審判外之陳述，核其亦可據為本案審
    判之證據。
  (二)除供述證據以外，其餘業經本院援為後開事實認定之「非供
    述證據」，非特核無公務員違法採證之情形，尤以均曾經本
    院於審判期日，依刑事訴訟法第164條、第165條規定，踐行
    證據調查之法定程序，則其證據能力之具備，當亦毋待贅言
    。
三、事實認定
    前揭事實業據被告許瑋翔於本院審理時坦承在卷，並經證人
    沈厚俊於偵查中證述明確，且有證人沈厚俊偵查報告書1 份
    、車牌號碼ZZ─5663號租賃小貨車行照、中華民國小貨車出
    租合約書、客戶資料表各1份、行政院97年2月27日院臺財字
    第0970004567號公告修正發布懲治走私條例第2條第3項「管
    制物品項目及其數額」丙項1份、查獲現場照片6張、行政院
    海岸巡防署海洋巡防總局第一海巡隊檢查紀錄表、扣押物品
    目錄表、財政部基隆關稅局基普緝字第1001021798號函各1
    份在卷為憑，復有無線台1台、香菇64箱扣案可稽。綜上，
    因認被告於本院審理時之任意性自白，均與事實相符，堪可
    採信。從而，本案事證明確，被告如本判決事實欄所載之違
    反懲治走私條例犯行，應堪認定。
四、論罪科刑：
  (一)按懲治走私條例第2條第1項之私運管制物品進口罪，係指未
    經許可，擅自將逾公告數額之管制物品，自他國或公海等地
    ，私運進入我國境內而言，一經進入國境，其犯罪即屬完成
    ；倘僅單純就他人私運進口之逾公告數額之管制物品，為運
    送之行為，則應僅成立同條例第3 條之運送走私物品罪（最
    高法院96年度台上字第6959號判決參照）；而運送走私物品
    罪之成立，並非以所運送之走私物品已運扺目的地為完成犯
    罪之要件，區別各該罪既遂、未遂之依據，應以已否起運離
    開現場為準，如已起運離開現場，其構成要件之輸送行為即
    已完成，不以達到目的地為既遂之條件（最高法院95年度台
    上字第990 號判決意旨參照）。核被告許瑋翔所為，係犯懲
    治走私條例第3條第1項之運送走私物品罪。
  (二)又被告許瑋翔與「阿明」就上開運送走私物品犯行，有犯意
    之聯絡與行為之分擔，應論以共同正犯。
  (三)審酌被告許瑋翔素行良好，此有臺灣高等法院被告前案紀錄
    表在卷可按，上開行為雖有不當，然被告於本院審理時坦承
    犯行，顯有悔意，態度良好等一切情狀，量處如主文所示之
    刑，並諭知易科罰金之折算標準。
  (四)扣案之無線電1 台、香菇64箱（總計毛重1256.5公斤），分
    別為共犯「阿明」所有供本件犯罪所用之物、犯罪所得之物
    ，應依刑法第38條第1項第2款、第3款宣告沒收。
五、據上論斷，應依刑事訴訟法第299條第1 項前段、第273條之
    1第1項，懲治走私條例第3條第1項、第11條，刑法第11條前
    段、第28條、第41條第1項前段、第38條第1項第2款、第3款
    ，判決如主文。
本案經檢察官張長樹到庭執行職務
中    華    民    國  100    年    12    月    21    日
                  刑事第五庭法    官  齊  潔
以上正本證明與原本無異。
如不服本判決應於收受送達後10日內向本院提出上訴書狀，並應
敘述具體理由；其未敘述上訴理由者，應於上訴期間屆滿後20日
內向本院補提理由書（均須按他造當事人之人數附繕本）「切勿
逕送上級法院」。
中    華    民    國  100    年    12    月    21    日
                            書 記 官  李繼業
附錄論罪法條：
懲治走私條例第3條
運送、銷售或藏匿前條第 1 項之走私物品者，處 5 年以下有期
徒刑、拘役或科或併科新臺幣 150 萬元以下罰金。
前項之未遂犯罰之。
懲治走私條例第11條
走私行為之處罰，海關緝私條例及本條例無規定者，適用刑法或
其他有關法律。